臺灣士林地方法院刑事判決　　　　　 100年度審易字第1365號
公　訴　人　臺灣士林地方法院檢察署檢察官
被　　　告　盧汪文
上列被告因竊盜案件，經檢察官提起公訴（100 年度偵字第5509
號），被告於準備程序中就被訴事實為有罪之陳述，本院當庭裁
定改依簡式審判程序審理，並判決如下：
    主  文
盧汪文犯踰越牆垣竊盜罪，累犯，處有期徒刑陸月，如易科罰金
，以新臺幣壹仟元折算壹日。
    犯 罪 事 實 及 理 由
一、本件被告盧汪文所犯各罪均非死刑、無期徒刑、最輕本刑為
    3 年以上有期徒刑之罪，或高等法院管轄第一審之案件，且
    於準備程序進行中，被告就被訴事實為有罪之陳述，經告知
    簡式審判程序之旨，並聽取檢察官、被告之意見後，本院裁
    定進行簡式審判程序，是本件之證據調查，依刑事訴訟法第
    273 條之2 規定，不受同法第159 條第1 項、第161 條之2
    、第161 條之3 、第163 條之1 及第164 條至第170 條規定
    之限制，合先敘明。
二、本件犯罪事實及證據均引用檢察官起訴書（如附件）之記載
    ，並更正及補充如下：
（一）犯罪事實部分更正及補充：起訴書所載之「於民國98年9
      月19日執行完畢」應更正為「於民國98年6 月18日因縮短
      刑期假釋出監，所餘期間付保護管束，於98年9 月19日保
      護管束期滿，未經撤銷假釋，未執行之刑以已執行論」。
      又補充盧汪文在有偵查犯罪職權之公務員發覺本件犯罪前
      ，即向警方自承上開犯行，嗣並接受裁判。
（二）證據部分補充：被告盧汪文於本院審理時之自白（見本院
      100 年10月11日準備程序及審判筆錄第1 至4 頁）。
三、按行為後法律有變更者，適用行為時之法律，但行為後之法
    律有利於行為人者，適用最有利於行為人之法律，刑法第2
    條第1 項定有明文。查於被告盧汪文行為後，刑法第321 條
    第1 項規定於100 年1 月26日經總統公布修正，於同年月28
    日生效。其中，有關刑法第321 條第1 項第1 款之構成要件
    ，修正前之規定為：「於夜間侵入住宅或有人居住之建築物
    、船艦，或隱匿其內而犯之者。」，修正後之規定為：「侵
    入住宅或有人居住之建築物、船艦或隱匿其內而犯之者。」
    。是依修正前之規定，僅於夜間侵入住宅或有人居住之建築
    物、船艦或隱匿其內而竊盜者，始構成該條項之加重竊盜罪
    ，但依修正後之規定，則不論其為日間或夜間，均應構成本
    條項之加重竊盜罪，對於被告並無較為有利。又刑法第321
    條第1 項第2 款修正前、後規定之構成要件均屬相同，但修
    正前之法定刑為「6 月以上5 年以下有期徒刑」，而修正後
    之法定刑則為「6 月以上5 年以下有期徒刑，得併科新臺幣
    10萬元以下罰金」，比較新、舊法之結果，行為後之法律並
    未較有利於被告，是以適用舊法較有利於被告。
四、核被告盧汪文所為，係犯修正前刑法第321 條第1 項第2 款
    之踰越牆垣竊盜罪。又被告前受有如起訴書罪事實欄所載之
    科刑及執行情形，有臺灣高等法院被告前案紀錄表在卷可憑
    ，受有期徒刑執行完畢，5 年內故意再犯本件有期徒刑以上
    之罪，為累犯，應依刑法第47條第1 項之規定加重其刑。本
    件被告係在警方於當舖執行查贓工作時，發覺被告前往典當
    本件贓物，向被告詢問之際即向警方坦承本件竊盜犯行，警
    方按被告所陳始查知本件犯罪地點及被害人（被害人未報案
    ），是警方在被告未供出本件犯行前，對犯罪事實梗概一無
    所知，堪認被告在有偵查犯罪職權之公務員發覺本件犯罪前
    ，即向警方自首犯罪，又被告雖於偵查中經檢察官傳喚並未
    到庭，且經本院合法傳喚、拘提、通緝，然終自行到案，並
    受裁判，應認被告符合刑法第62條前段之規定，而援引該規
    定減輕其刑，並先加重後減輕之。爰審酌被告不思正途營生
    ，竟冀望不勞而獲竊取他人財物變賣供己生活花用，非但造
    成被害人財產損失，破壞社會善良風氣，助長竊風，實屬可
    議，惟念及其犯後尚知坦承犯行，所竊取財物價值非鉅，及
    其為國中畢業之智識程度、犯罪動機、手段、品性，暨本件
    犯罪所生之損害等一切情狀，爰量處如主文所示之刑，並諭
    知易科罰金之折算標準。
五、據上論斷，應依刑事訴訟法第273 條之1 第1 項、第299 條
    第1 項前段、第310 條之2 、第454 條第2 項，修正前刑法
    第321 條第1 項第2 款，刑法第2 條第1 項前段、第47條第
    1 項、第62條前段、第41條第1 項前段，刑法施行法第1 條
    之1 第1 項，判決如主文。
本案經檢察官陳雅瑩到庭執行職務。
中    華    民    國  100    年    10    月    25    日
                  刑事第一庭 法  官    劉瓊雯
以上正本證明與原本無異。
如不服本判決應於收受判決後10日內向本院提出上訴書狀，並應
敘述具體理由，其未敘述上訴理由者，應於上訴期間屆滿後20日
內向本院補提理由書（均須按他造當事人之人數附繕本）「切勿
逕送上級法院」。
中    華    民    國  100    年    10    月    31    日
                             書記官    吳尚文
附錄本案論罪科刑法條全文：
修正前刑法第321條
犯竊盜罪而有左列情形之一者，處6月以上、5年以下有期徒刑：
一  於夜間侵入住宅或有人居住之建築物、船艦或隱匿其內而犯
    之者。
二  毀越門扇、牆垣或其他安全設備而犯之者。
三  攜帶兇器而犯之者。
四  結夥三人以上而犯之者。
五  乘火災、水災或其他災害之際而犯之者。
六  在車站或埠頭而犯之者。
前項之未遂犯罰之。